Anderson Matte Tamborim

Endereço: Rua Beija-Flor 104 - Jardim Carvalho

Porto Alegre – RS – Brasil

Fone: (51) 98575-5997 – (51) 3381-6553 E-mail: andersonmatte_18@hotmail.com

Solteiro 30 Anos

Resumo profissional:

Sou um profissional que trabalho e estudo tecnologia da informação e programação a mais de 8 anos, possuo experiência como programador de sistemas com foco na linguagem java.

Atualmente estou cursando o Curso de Analise e Desenvolvimento de Sistemas na Universidade Estácio de Sá. Cursei diversos cursos livres de programação e estou sempre em busca de novas tecnologias.

Formação:

2017/2019 - Universidade Estácio de Sá - Análise e Desenvolvimento de Sistemas

Cursos:

2018 - Udemy - Desenvolvedor Kotlin Iniciante

2017 - Udemy - Swift 3 do Iniciante ao Avançado

2013 - Mind Master – Scrum Master

2012 - TargetTrust Treinamento & Tecnologia - Formação Desenvolvedor Java

Experiência Profissional:

Thema Informática LTDA 06/2015 - ATUAL

Cargo: Desenvolvedor Java

Atribuições do cargo: Desenvolvimento de software ERP voltado para gestão pública. Utilizando a linguagem Java para o desenvolvimento de programas nos módulos tributário, jurídico, contábil, controle de materiais, processos e gestão de documentos.

Tecnologias utilizadas: Java 8, RichFaces, Spring, Apache Ibatis, JavaScript, Pl sql, Oracle, Eclipse, Tomcat e Svn.

Accenture Brasil 08/2014 - 04/2015

Cargo: Desenvolvedor Java

Atribuições do cargo: Desenvolvimento de programas para os sistemas de risco de crédito do Banco Cooperativo Sicredi. Construção de diagramas de manutenção, atividade e caso de uso entre outros, desenvolvimento de documentação técnica.

Tecnologias utilizadas: Java 7, PrimeFaces, Spring, Hibernate, EJB, Ireport, Jaspersoft, JavaScript, Pl sql, Oracle, UML, Eclipse, Weblogic, Jboss, Tomcat, Maven, Svn e Git.

Disys do Brasil 02/2014 - 06/2014

Cargo: Desenvolvedor Java

Atribuições do cargo: Desenvolvimento de programas para sistemas de atendimento interno do call

center da empresa GetNet.

Tecnologias utilizadas: Java 7, EJB, Pl sql, Oracle, Weblogic, Eclipse, Jenkins e Svn.

Tools Software 12/2012 - 02/2014

Cargo: Desenvolvedor Java

Atribuições do cargo: Desenvolvimento de programas para os sistemas de gestão de cartões do

Banco Cooperativo Sicredi.

Tecnologias utilizadas: Java 7, Spring, JSP, JPA, Ireport, JavaScript, Pl sql, Oracle, UML, Eclipse,

Tomcat, Jboss, Jenkins, Maven, Svn e Git.

Under Servidores e Data Centers - 08/2012 - 11/2012

Cargo: Analista Help Desk

Atribuições do cargo: Suporte a Websites hospedados no data center, suporte a hospedagens linux windows, suporte a e-mail marketing.

Uol - Universo Online - CLR Internet 10/2010 - 06/2012

Cargo: Analista Help Desk

Atribuições do cargo: Suporte a Websites hospedados no data center, suporte a hospedagens linux e windows, suporte e sustentação ao código fonte de websites, desenvolvidos nas tecnologias Flash (Action Script), Html, Css e Php.

Atento Brasil 02/2010 - 02/2011

Cargo: Técnico de suporte de internet

Atribuições do cargo: Suporte na configuração de conexão com a internet banda larga e discada, suporte a produtos e serviços para o provedor de internet Terra Networks.